【裁判字號】    99,易,3374
【裁判日期】    991230
【裁判案由】    毒品危害防制條例
【裁判全文】
臺灣臺北地方法院刑事判決            99年度易字第3374號
公  訴  人  台灣台北地方法院檢察署檢察官
被      告  李彥良
上列被告因違反毒品危害防制條例案件，經檢察官提起公訴（99
年度毒偵字第3472號、第3990號），本院判決如下：
    主  文
李彥良施用第二級毒品，處有期徒刑伍月，如易科罰金，以新台
幣壹仟元折算壹日，扣案之第二級毒品甲基安非他命壹包（驗餘
淨重零點零肆玖捌公克），沒收銷燬之；又施用第二級毒品，處
有期徒刑伍月，如易科罰金，以新台幣壹仟元折算壹日。應執行
有期徒刑捌月，如易科罰金，以新台幣壹仟元折算壹日，扣案之
第二級毒品甲基安非他命壹包（驗餘淨重零點零肆玖捌公克），
沒收銷燬之。
    事  實
一、李彥良前於民國95年間，因施用毒品案件，經法院裁定送觀
    察、勒戒後，於95年3月24日因無繼續施用傾向執行完畢釋
    放。詎於前開觀察、勒戒執行完畢釋放後之5年內，復基於
    施用第二級毒品甲基安非他命之犯意，於99年9月17日晚間
    某時許，在台北市○○區○○路199號青年公園內，以燒烤
    吸食煙霧方式，施用甲基安非他命1次，嗣於99年9月20日12
    時40分許，為警在台北市○○區○○路、雙和街口查獲，並
    扣得甲基安非他命1包（驗餘淨重0.0498公克）；又於99年
    10月14日17時30分為警採尿時回溯96小時內某時許，在不詳
    地點，以燒烤吸食煙霧方式，施用甲基安非他命1次，嗣於
    99年10月14日17時30分許因另案通緝為警查獲，2次查獲均
    採集其尿液送驗，檢驗結果均呈安非他命、甲基安非他命陽
    性反應。
二、案經台北市政府警察局萬華分局報告台灣台北地方法院檢察
    署檢察官偵查起訴。
    理  由
一、被告對於公訴人所提之證據資料及以下本院作為判斷依據之
    各項證據資料，均同意或不爭執其證據能力，本院審酌該等
    言詞供述及書面作成時之情況認為適當，均無不宜作為證據
    之情事，依刑事訴訟法第159條之5規定，均得作為證據。
二、上開事實，業據被告李彥良坦承不諱，且其為警採集之尿液
    送驗結果，均呈甲基安非他命陽性反應，此有台灣尖端先進
    生技醫藥股份有限公司濫用藥物檢驗報告、台北市政府警察
    局偵辦毒品案件尿液檢體委驗單各2紙附卷可稽，又扣案之
    毒品1包（驗餘淨重0.0498公克），經送鑑定結果檢出第二
    級毒品甲基安非他命成分，有交通部民用航空局航空醫務中
    心毒品鑑定書在卷可稽，復有台北市政府警察局萬華分局扣
    押物品目錄表、扣押物品清單、查獲涉嫌毒品危害防制條例
    毒品初步鑑驗報告單、查獲照片2張在卷可參，足見被告自
    白與事實相符，應可採信。本件事證明確，被告犯行洵堪認
    定。
三、核被告所為，均係犯毒品危害防制條例第10條第2項之施用
    第二級毒品罪。被告持有毒品之低度行為，均為施用之高度
    行為所吸收，不另論罪。其所犯二次施用第二級毒品罪，犯
    意各別，應予分論併罰。爰審酌被告犯施用毒品罪次數甚多
    ，有台灣高等法院被告前案紀錄表在卷可佐，又其先前有搶
    奪、強盜、妨害自由、竊盜之犯罪紀錄，素行不佳等一切情
    狀，量處如主文所示之刑，並諭知易科罰金之折算標準，暨
    定應執行之刑。扣案之第二級毒品甲基安非他命1包（驗餘
    淨重0.0498公克），依毒品危害防制條例第18條第1項前段
    規定，沒收銷燬之。
據上論斷，應依刑事訴訟法第284條之1、第299條第1項前段，毒
品危害防制條例第10條第2項、第18條第1項前段，刑法第11條、
第51條第5款、第41條第1項前段、第8項，判決如主文。
本案經檢察官郭郁到庭執行職務
中    華    民    國    99    年    12    月    30    日
                  刑事第七庭    法      官  林欣苑
上正本證明與原本無異。
如不服本判決應於收受送達後10日內向本院提出上訴書狀，並應
敘述具體理由；其未敘述上訴理由者，應於上訴期間屆滿後20日
內向本院補提理由書（均須按他造當事人之人數附繕本）「切勿
逕送上級法院」。
                                書  記  官  莊怡仙
中    華    民    國    99    年    12    月    30    日
附錄所犯法條
毒品危害防制條例第10條
施用第一級毒品者，處 6 月以上 5 年以下有期徒刑。
施用第二級毒品者，處3 年以下有期徒刑。

司法院資訊處製作；財團法人民間司法改革基金會備份。
